【裁判字號】    99,交聲,1192
【裁判日期】    991130
【裁判案由】    違反道路交通管理處罰條例聲明異議
【裁判全文】
臺灣士林地方法院交通事件裁定        99年度交聲字第1192號
原處分機關  臺北市交通事件裁決所
異  議  人
即受處分人  王子明
上列異議人即受處分人因違反道路交通管理處罰條例案件，對於
臺北市交通事件裁決所中華民國99年11月8 日所為之北市裁罰字
第裁22-AG0000000號裁決書（原舉發單號：臺北市政府警察局北
市警交大字第AG0000000號）聲明異議，本院裁定如下：
    主  文
異議駁回。
    理  由
一、按汽車駕駛人，行經有燈光號誌管制之交岔路口闖紅燈者，
    處新臺幣（下同）1,800 元以上5,400 元以下罰鍰，道路交
    通管理處罰條例第53條第1 項定有明文。次按汽車駕駛人，
    違反同條例第53條者，除依原條款處罰鍰外，並記違規點數
    3點，同條例第63條第1 項第3 款亦定有明文。
二、原處分意旨略以：異議人即受處分人（下稱異議人）王子明
    於民國99年8 月21日21時23分，駕駛車牌號碼556-B2號營業
    一般小客車，行經成功路2 段250 巷口南向設有燈光號誌管
    制之交岔路口時闖越紅燈，經警舉發「駕車行經有燈光號誌
    管制之交岔路口闖紅燈」之違規，依道路交通管理處罰條例
    第53條第1 項之規定，處罰鍰2,700 元，並依同條例第63條
    第1 項第3 款（原處分漏載第3 款）規定，記違規點數3 點
    等語。
三、聲明異議意旨略以：事發當時伊車內有一名70歲老婦人，伊
    當時所開車速約50公里左右，當靠近停止線時，伊有注意燈
    號變換，同時並踩煞車，當時伊以其職務之責，為免有意外
    之故，不敢緊急煞車，而以乘客安全為主，依駕駛經驗採取
    慢放慢踩煞車讓車輛停止，而致越線停止，惟伊停止時未超
    過中線，並有停止不動，亦離對向號誌及人行斑馬線仍有一
    段距離，故認本處分背離事實，裁決顯有錯誤，為此聲明異
    議云云。
四、經查：
(一)異議人所有車號556-B2號營業一般小客車（下稱上開車輛）
    ，於前揭時、地，有駕車行經有燈光號誌管制之交叉路口闖
    紅燈之違規行為，並為警攔停舉發等情，有臺北市政府警察
    局北市警交大字第AG0000000 號舉發違反道路交通管理事件
    通知單影本1 紙及採證照片2 張附卷可稽。
(二)異議人雖以前揭情詞置辯，惟有關異議人於上開時間、地點
    ，駕駛系爭汽車闖紅燈之事實，有卷附採證照片2 張可佐。
    舉發單位係以科學儀器，亦即感應式線圈啟動電腦照相機拍
    照採證後逕行舉發，依卷附採證照片以觀，異議人駕駛上開
    車輛在紅燈號誌亮起後第2.7 秒始直行穿越路口停止線，而
    被該路口自動拍照採證儀器拍攝第1 張照片；復於紅燈亮起
    後3.7 秒時以時速25公里前進，再遭該路口自動拍照採證儀
    器拍攝第2 張照片，此觀採證照片上顯示「R027」、「R037
    」、「V＝25」 等數字自明，並有臺北市政府警察局內湖分
    局99年9 月29日北市警內分交字第09936314200 號函在卷足
    憑，是異議人於圓形紅燈亮起時仍以時速25公里之速度逕予
    穿越路口，並非僅止於車身伸越停止線之靜態動作，實則更
    有伸越停止線後持續前駛之闖越紅燈動態行為，異議人所辯
    ，委無足採。
(三)異議人另辯以：伊因載有一名70歲老婦人，當時伊以其職務
    之責，為免有意外之故，不敢緊急煞車，而依駕駛經驗採取
    慢放慢踩煞車讓車輛停止，而致越線停止云云，惟觀諸卷附
    採證照片，復參酌異議人於異議狀中自承係於靠近停止線時
    ，即有注意到燈號有變換之情形，並在此同時踩下煞車，則
    如上開車輛始終以前開第2 張照片之時速25公里行駛（即36
    00秒行進距離為25000 公尺），即每秒行進之距離約達6.9
    公尺（25000/3600），而上開第1 張照片拍攝之時間是在該
    路口紅燈亮起後之2.7 秒時，且上開車輛當時之前後輪均已
    超越停止線而進入路口，自可推知該路口號誌變為紅燈之際
    ，上開車輛至路口停止線應該至少尚有18.6公尺（6.9＊2.7
    ）之距離，則異議人應有足夠時間得以依據燈號而為適法之
    反應，然異議人卻仍持續往前行進而通過該路口，足證當時
    上開車輛確於紅燈亮起後仍駛越停止線進入路口，又為維護
    交通安全，汽車駕駛人行近路口，依法本應負有減速慢行，
    作隨時停車準備之注意義務，亦即隨時注意路況，利用黃燈
    警示反應時間、距離作為停車準備，異議人為合法考領有駕
    駛執照之人，不可諉為不知。異議人駕車行經該路段未減速
    慢行，並盡其注意義務，以致疏忽交通號誌，進而闖紅燈直
    行，縱其所稱載有70歲老婦人，故未緊急煞車等情屬實，仍
    不能據為免責之事由。異議人闖紅燈之事實明確，堪認本件
    舉發並無錯誤，其上開所辯，均不足採。
五、綜上所述，本件異議人確有於上揭時、地，駕駛上開車輛行
    經有燈光號誌管制之交岔路口闖紅燈違規事實，其事證已甚
    明確，洵堪認定。從而原處分機關依道路交通管理處罰條例
    第53條第1 項規定，裁處罰鍰2,700 元，並依同條例第63條
    第1 項第3 款（原處分漏載第3 款），記違規點數3 點，核
    無不當。本件異議為無理由，應予駁回。
據上論斷，應依道路交通案件處理辦法第18條，裁定如主文。
中    華    民    國    99    年    11    月    30    日
                        交通法庭法  官  陳俞婷
以上正本證明與原本無異。
如不服本裁定應於送達後5 日內向本院提出抗告狀。
                                書記官  李玟郁
中    華    民    國    99    年    11    月    30    日

司法院資訊處製作；財團法人民間司法改革基金會備份。
